臺灣高等法院刑事判決　　　　　　 93年度上更(一)字第618號
上　訴　人
即　被　告　庚○○
　　　　　　　　　　　號四樓（現在岩灣感訓執行中)
指定辯護人　本院公設辯護人戊○○
上　訴　人
即　被　告　壬○○
　　　　　　　　　　　七樓
選任辯護人　姜禮增律師
上　訴　人
即　被　告　己○○
　　　　　　　　　　　樓
　　　　　　甲○○
上二人共同
指定辯護人　本院公設辯護人戊○○
上　訴　人
即　被　告　辛○○
　　　　　　　　　　　號
選任辯護人　吳秉祐律師
　　　　　　陳明暉律師
上列上訴人因強盜等案件，不服臺灣桃園地方法院91年度重訴字
第41號，中華民國92年12月17日第一審判決（起訴案號：臺灣桃
園地方法院檢察署91年度偵字第13426號），提起上訴，經判決
後，由最高法院第一次發回更審，本院判決如下：
    主  文
原判決除庚○○、壬○○被訴在台北縣鶯歌鎮某不詳名稱巷子內
之加重強盜部分無罪部分外均撤銷。
庚○○、壬○○、己○○、甲○○、辛○○共同未經許可，持有
可發射子彈具有殺傷力之改造手槍，庚○○，累犯，處有期徒刑
貳年，併科罰金新台幣壹拾萬元，罰金如易服勞役，以銀元佰
元即新台幣玖佰元折算壹日，扣案如附表所示之物均沒收。壬○○處有期徒刑壹年陸月，併科罰金新台幣伍萬元，罰金如易服勞
役，以銀元佰元即新台幣玖佰元折算壹日，扣案如附表所示之
物均沒收。己○○、甲○○、辛○○各處有期徒刑壹年貳月，均
併科罰金新台幣伍萬元，罰金如易服勞役，均以銀元佰元即新
台幣玖佰元折算壹日，扣案如附表所示之物均沒收。
    事  實
一、庚○○曾於民國八十三年間因違反麻醉藥品管理條例案件，
    經臺灣臺北地方法院判處有期徒刑五月，緩刑二年確定；又
    於八十四年間因非法吸用化學合成麻醉藥品、販賣化學合成
    麻醉藥品及違反槍砲彈藥刀械管制條例經同院分別判處有期
    徒刑六月、五年二月及六月，並定應執行有期徒刑五年八月
    確定，嗣其前揭違反麻醉藥品管理條例案件所宣告之緩刑，
    並經臺灣臺北地方法院裁定撤銷，並更定應執行有期徒刑六
    年一月，於八十四年七月六日入監執行，於八十七年六月五
    日縮短刑期假釋出獄，於八十九年十一月二十二日縮短刑期
    執行完畢。
二、詎庚○○仍不知悔改，因其於九十一年七月二十五日與己○○、甲○○等人前往南部，於彰化地區遭他人竊走三支手槍
    （因未經扣案，無法證明屬具有殺傷力之槍彈）及現金新台
    幣（下同）三十幾萬元，庚○○因懷疑其手槍及現金係遭桃
    園縣大溪鎮某真實姓名年籍均不詳綽號「ＭＯＭＯ」之成年
    男子所偷，為自綽號「ＭＯＭＯ」處取回前開手槍及現金等
    失竊物，因恐綽號「ＭＯＭＯ」者已有槍、彈，其亦須有相
    應之武器以壓制對方，乃基於非法持有槍、彈之犯意，向南
    部地區某姓名年籍均不詳綽號「董仔」之成年男子借得經改
    造而可發射子彈具殺傷力之貝瑞塔手槍二支（含彈匣二個，
    槍枝管制編號：0000000000號、0000000
    000號）、數量不詳之手槍用子彈一批、貝瑞塔手槍槍柄
    蓋五面及通槍條一條，霰彈槍一支（因未經扣案，無法證明
    屬具有殺傷力之槍枝）、數量不詳之霰彈槍用之子彈及霰彈
    槍皮套一個，旋即未經許可，無故持有上開槍、彈。
三、庚○○於取得前開槍彈後，即打電話聯絡真實姓名年籍均不
    詳之成年男子「江建興」（庚○○稱之為「江建興」，壬○○、己○○、辛○○、甲○○稱之為「阿興」、「阿豐」）
    及張君毅，請其協助前去找尋失竊之手槍、現金，張君毅乃
    帶同辛○○前往庚○○位於台北縣新莊市○○街八二巷一三
    弄二十號四樓之住處，庚○○於「江建興」、己○○、甲○○等人均在場時，將其向綽號「董仔」所借得之前揭槍、彈
    擺放於客廳之桌上，並商議於向綽號「ＭＯＭＯ」取回前開
    手槍、現金等失竊物時，若遭遇綽號「ＭＯＭＯ」或其同夥
    反抗，即以向綽號「董仔」所借得之槍、彈向對方施強暴、
    脅迫，或加以毆打，或以強押之方式威逼對方就範。商議後
    ，張君毅告知辛○○因其有事要先走，要辛○○留下來幫庚○○找回前揭失竊之手槍、現金，辛○○知悉後仍留於庚○○家等待行動。此時適壬○○打電話予庚○○，告知欲拿先
    前向庚○○所借的錢返還予他，庚○○乃將其遭人竊走手槍
    、現金之事告知壬○○，並告知其將帶人前去向「ＭＯＭＯ
    」要回手槍及現金，壬○○知其事而同意前往，雙方乃約於
    庚○○前揭住處附近之某路口會合。庚○○、「江建興」、
    壬○○、己○○、辛○○、甲○○及庚○○之女友綽號「大
    象」不詳年籍之成年女子即基於犯意之聯絡，共同攜帶庚○○向綽號「董仔」所借得之槍、彈、庚○○所有之手銬一副
    （含鑰匙一支）、三節鐵警棍一支，一起自庚○○前揭住處
    出發，由「大象」駕駛車牌號碼五Ｄ－九五三七號自小客車
    ，庚○○坐於該自小客車之右前座，「江建興」坐於後座，
    己○○、辛○○、甲○○三人則共同搭乘由庚○○友人承租
    來之車牌號碼ＹＹ－三五九三號自小客車，後在附近某路口
    與壬○○會合，壬○○亦基於前開犯意之聯絡而加入，並即
    坐上車牌號碼五Ｄ－九五三七號自小客車之右後座，「江建
    興」並將上述其中一支改造之貝瑞塔玩具手槍交予壬○○持
    用。於九十一年七月二十六日凌晨二時許，上開二部自用小
    客車行駛至桃園縣八德市○○路上，庚○○正在尋找其欲找
    之「ＭＯＭＯ」的店面時，適有丁○○駕駛、搭載乙○○之
    車牌號碼ＹＹ－二九八九號自小客車，由桃園縣大溪鎮往同
    縣八德市方向行駛，亦行經八德市○○路上，且在超過前揭
    庚○○所坐之自用小客車後，即將車窗搖上關閉，庚○○因
    見該車行跡可疑，乃認該部車與「ＭＯＭＯ」有關係，欲將
    車內之人攔下查問，即要求「大象」追趕該部車。丁○○發
    現有車輛在後追其駕駛之自小客車，乃加快其車速前行，嗣
    追逐至八德市○○路某不詳路段，「江建興」見丁○○駕駛
    之前揭自小客車毫無停車之意，為使丁○○停車，乃持改造
    貝瑞塔手槍朝該自小客車射擊十幾發子彈，其中二發子彈射
    中該自小客車之後行李箱蓋飾條及左後保險桿（毀損部分未
    據告訴）。因丁○○仍加速前行逃逸，庚○○即責怪「大象
    」駕車過慢，而命「大象」換手由其駕駛前揭車牌號碼五Ｄ
    －九五三七號自小客車追遂。己○○等人所搭乘之ＹＹ－三
    五九三號自小客車則一直尾隨在庚○○所駕車輛後方。迨於
    同日凌晨二時三十分許，追逐至臺北縣鶯歌鎮○○路○路名
    不詳之死巷，庚○○駕駛前揭自用小客車將丁○○所駕駛之
    車輛攔下後，庚○○、「江建興」、壬○○、己○○、辛○○、甲○○及庚○○之女友綽號「大象」不詳年籍之成年女
    子即持上開槍械、子彈，而共同基於非法持有槍彈、妨害自
    由、傷害之犯意聯絡，並其於傷害之概括犯意，由庚○○持
    前揭霰彈槍、「江建興」及壬○○則各持前揭改造之貝瑞塔
    手槍一支下車，由「江建興」及庚○○分別將丁○○、乙○○自車內拉下，不分青紅皂白即以手中槍枝毆打其二人，庚○○並以腳踹丁○○。庚○○與「江建興」毆打丁○○、乙○○後，命丁○○駕駛其原駕駛之前揭自用小客車，乙○○
    坐於右前座，「江建興」及庚○○則分別持槍坐於該車之後
    座，而以此強暴、脅迫之方式，非法剝奪丁○○、乙○○之
    行動自由。壬○○則搭乘「大象」所駕駛之車牌號碼五Ｄ－
    九五三七號自小客車跟隨在後。己○○、辛○○、甲○○等
    人當時則停車在該巷口附近未參與毆打丁○○、乙○○。庚○○上車後為查問其所失竊之槍枝、金錢之事，即命丁○○
    自行找一家汽車旅館，以供作拘束丁○○、乙○○二人行動
    自由之處所；且為達控制丁○○、乙○○自由之目的及自身
    安全，乃喝令丁○○、乙○○將身上之物品全部交出。丁○○乃交出身上所帶之現金三千元、行動電話一支、重機車駕
    駛執照（起訴書誤載為汽車駕駛執照）、行車執照及健保卡
    各一張，乙○○則交付行動電話二支、現金二千一百元予「
    江建興」、庚○○二人。於同日凌晨三時許，丁○○即將車
    駛往桃園縣八德市○○路上之「松雨汽車旅館」，並訂下二
    ０二號房，壬○○亦隨後到達該房間。己○○、辛○○、甲○○等人當時則依庚○○之指示，共乘前揭ＹＹ－三五九三
    號自小客車在附近不詳之地點等候。庚○○在該房內即盤問
    丁○○、乙○○二人是否認識「ＭＯＭＯ」及其施用毒品之
    上手為何人等問題，經問得乙○○之上手為綽號「妹仔」（
    即黃明香），而庚○○更認該綽號「妹仔」之黃明香係綽號
    「ＭＯＭＯ」者之乾妹，為引出「妹仔」以便追查綽號「Ｍ
    ＯＭＯ」，庚○○乃要求乙○○打電話聯絡黃明香，告知欲
    向之購買二十萬元之毒品。乙○○乃依庚○○之要求，以其
    所有之行動電話撥打電話給黃明香，並撥打電話給黃明香之
    友人劉育珅，後黃明香乃派劉育珅騎某車牌號碼不詳之機車
    前去「松雨汽車旅館」瞭解情況，庚○○即將裝有現金二十
    萬元之袋子交予劉育珅驗看以取信於對方，表示其確實已備
    妥購買毒品之款項，劉育珅於該處並再以行動電話聯絡黃明
    香，但黃明香仍不肯立即出面，此時庚○○甚是生氣，乃持
    槍毆打丁○○、乙○○，「江建興」及壬○○見狀亦加入毆
    打丁○○、乙○○。劉育珅見此狀乃藉詞黃明香已在外面等
    候，欲騎車前去載黃明香到場而逃離現場。庚○○、「江建
    興」及壬○○因見黃明香許久不出面，即向丁○○、乙○○
    二人威喝稱需交付三十萬元與其等，向乙○○、丁○○二人
    強索財物抵償失竊財物之損失，乙○○、丁○○二人因受庚○○等人持槍毆打及脅迫，已不能抗拒，乃以電話向其親友
    籌款，欲交付與庚○○等人以免遭受不測。嗣於同日上午六
    時許，庚○○因劉育珅離開松雨已甚久，恐有危險及想找較
    舒適之地方休息，乃要求「江建興」、壬○○共同將丁○○
    、乙○○帶往桃園縣大溪鎮○○路○段之「紅蟳汽車旅館」
    ，由綽號「大象」訂十五及十八號房，庚○○及「大象」即
    在十五號房休息，推由「江建興」、壬○○向丁○○、乙○○逼索財物，「江建興」及壬○○乃帶丁○○、乙○○至十
    八號房，進房後「江建興」即以庚○○先前準備交付予他之
    手銬一副，將丁○○、乙○○二人銬在一起，並命其二人在
    該房間角落之沙發上休息，將丁○○、乙○○拘禁於該處，
    繼續妨害其二人之行動自由，「江建興」、壬○○二人則均
    持槍各躺於該房間之單人床休息。再經過數十分鐘後，己○○、辛○○、甲○○等人亦依庚○○之電話指示，共乘前開
    ＹＹ－三五九三號自小客車前往「紅蟳汽車旅館」，並進入
    「紅蟳汽車旅館」十八號房，其三人進入房間即見丁○○、
    乙○○二人被銬上手銬坐於沙發上，「江建興」、壬○○均
    持槍在床上休息，壬○○乃將槍交由辛○○，要辛○○與己○○、甲○○輪流持槍看守丁○○、乙○○，並輪流在同房
    內休息，其間「江建興」、壬○○曾要求丁○○、乙○○趕
    快想辦法聯絡親友準備錢，並將原三十萬元降為二十萬元。
    至同日下午約三、四時許，「江建興」、壬○○起床後，二
    人再次喝令丁○○、乙○○二人儘速籌錢，丁○○、乙○○
    不得不以電話向其親友籌錢，而壬○○、「江建興」、辛○○、己○○等人於丁○○、乙○○二人撥打電話予其親友籌
    錢期間，如對於二人之談話內容不滿，即分別持槍、三節鐵
    警棍或徒手毆打其二人，於同日下午四時三十分許，乙○○
    所持用之行動電話已無電力，壬○○乃持槍（將槍放置於身
    上所背之黑色包包內）夥同辛○○押乙○○至汽車旅館外之
    便利商店撥打公用電話向其親友籌款十萬元，並再回「紅蟳
    汽車旅館」內。至同日晚上九時許，汽車旅館人員見十八號
    房一直未退房，亦未要求繼續休息，乃打電話至十八號房房
    間催促「江建興」等人辦理退房，「江建興」即於九時二十
    分許先行離開十八號房。另丁○○、乙○○亦各已分別向親
    友籌得十萬元，庚○○等人乃商定由壬○○、己○○、辛○○、甲○○共同帶丁○○、乙○○先至丁○○的姊姊家拿錢
    （丁○○向其姊姊騙稱因其與他人發生車禍，他人受傷需要
    十萬元，丁○○的姊姊要求必須帶其看受傷的人），再至乙○○與他人約定之處所取款。嗣於同晚九時四十五分許，壬○○、己○○分持前述改造之貝瑞塔玩具手槍，將丁○○、
    乙○○共同押至丁○○原來所駕駛之ＹＹ－二九八九號自小
    客車上，壬○○後並再上樓，於二、三分鐘後下來後坐上丁○○之車後座；辛○○、甲○○則至旅館外駕駛ＹＹ－三五
    九三號自小客車，嗣於同晚九時五十分許，在「紅蟳汽車旅
    館」廣場內當場為警查獲，並扣得前開改造之貝瑞塔玩具手
    槍二支（含彈匣二個）、霰彈槍子彈五顆、手槍子彈八顆、
    貝瑞塔手槍槍柄蓋五面、手銬一副（含鑰匙一支）、霰彈槍
    皮套及通槍條各一個、三節鐵警棍一支等物。丁○○、乙○○前後遭庚○○等人妨害行動自由達十九小時又二十分之久
    ，且遭毆打致丁○○受有額頂部挫傷、瘀腫五×五公分、額
    部挫裂傷零點八×０‧二公分、０‧七×０‧二公分、左側
    背部挫傷十×一‧五公分、八×一‧五公分等傷害（未據告
    訴）；乙○○則受有額頭頂部挫傷瘀腫五×五公分、四×三
    公分、右大腿挫傷十×二公分、左背部挫傷十×四公分等傷
    害。
四、案經桃園縣政府警察局大溪分局報告及經乙○○就傷害部分
    訴由臺灣桃園地方法院檢察署檢察官偵查起訴。
    理  由
一、訊據被告庚○○、壬○○、己○○、辛○○、甲○○等人均
    矢口否認有前揭犯行，被告庚○○辯稱：本件起因於「ＭＯ
    ＭＯ」竊取其手槍、現金等財物。被害人與「ＭＯＭＯ」有
    關係，才將他們攔下來，為的引出「ＭＯＭＯ」追回失物。
    在「松雨汽車旅館」是因他們做事不乾脆才生氣毆打他們，
    伊並沒有要求被害人拿出錢來，該時伊所帶的錢比被害人還
    多很多，伊根本沒有必要向被害人要錢；後來去「紅蟳汽車
    旅館」伊在睡覺，在「紅蟳汽車旅館」發生什麼事情伊不清
    楚；是「江建興」與壬○○一直向被害人要三十萬元，伊有
    阻止他們，也不准他們去拿，但壬○○還是有打電話對伊稱
    錢籌到了。而扣案的二把手槍及子彈，是伊先前以一部ＢＭ
    Ｗ的汽車與「董仔」換十把槍中的二把，與板橋法院審理的
    槍是同一批云云。被告壬○○辯稱：伊因先前向庚○○借錢
    買金戒子送給女朋友，那天要拿錢去還他，他說他人在新莊
    市，伊就從臺北是搭車到新莊找他，伊問他有無安非他命，
    他說要去南部拿才會有，因他的錢、槍及毒品被人偷走，而
    伊是為了要安非他命才坐上庚○○女友所駕駛之前揭自小客
    車，後來車子在高速公路上伊即睡著了，伊在車上有聽到槍
    聲，在巷子那邊伊是最後下車，伊當時並沒有拿槍，於「松
    雨」及「紅蟳汽車旅館」內，伊均沒有毆打被害人，是庚○○與「江建興」毆打被害人，伊也沒有開口要被害人準備錢
    ，那是庚○○要被害人拿出三十萬元的東西出來，要離開「
    紅蟳汽車旅館」時，伊是最後下樓，伊身上沒有揹什麼背包
    ，也沒有拿槍云云。被告己○○、辛○○、甲○○辯稱：伊
    事前並不知道庚○○被偷槍及現金的事，不知道當時是要去
    找人尋仇，當初進入汽車旅館房間內，因見到「江建興」及
    壬○○都有拿槍，心裡很害怕，當時有相互說要離開，但「
    江建興」要他們先去洗澡，所以他們才留下來。壬○○曾拿
    手槍給辛○○，辛○○拿起來看一下即放在床上，他們都沒
    有拿槍看守被害人，都沒有要被害人拿出錢，當時也不曉得
    事情那麼嚴重云云。被告己○○、甲○○辯稱：伊未毆打被
    害人；被告辛○○另辯稱帶乙○○去便利商店打電話的時候
    ，壬○○要伊進入便利商店內買飲料及煙，所以不知道乙○○講電話的內容云云。
二、經查：
(一)按被告之自白，須非出於強暴、脅迫、利誘、詐欺或其他不
    正之方法，且與事實相符者，始得採為證據，如果被告之自
    白，係出於不正之方法，並非自由陳述，即其取得自白之程
    序，已非適法，則不問自白內容是否確與事實相符，因其非
    係適法之證據，即不能採為判決基礎，故審理事實之法院，
    遇有被告對於自白提出刑求之抗辯時，應先於其他事實而為
    調查（最高法院二十三年上字第八六八號判例意旨參照）。
    被告壬○○、己○○雖曾一度辯稱：在警局曾遭警察毆打云
    云。然查：被告壬○○、己○○於九十一年七月二十七日檢
    察官初訊時、九十一年八月八日檢察官復訊時均未主張曾遭
    刑求，被告壬○○於檢察官初訊時猶稱警訊所言實在，沒有
    意見等語（見偵查卷壹第八十九頁背面），被告己○○於檢
    察官九十一年八月八日訊問時稱：警訊所供實在（見偵查卷
    貳第一二二頁背面），於原審九十一年九月十七日訊問時亦
    均稱：對於自己在警訊中所言沒有意見（見原審卷(一)第四十
    一頁），且被告壬○○於九十一年七月二十七日經檢察官向
    原審聲請羈押時，原審法官問以警詢中所言是否實在時，答
    稱：實在；其於原審九十二年十一月十九日審理時亦自承：
    在警察局、地檢署及法院所言都是實在。被告己○○於同日
    審理時自承：在警察局、地檢署及法院所言，沒有受到刑求
    逼供（見原審卷(四)第二一二、二一三頁），是以被告壬○○
    、己○○於檢察官偵訊時及原審時均表示於警詢之所供為實
    在，且均未為受刑求之抗辯，其嗣後始為遭刑求之抗辯，所
    辯刑求之言，已非無疑。況經檢察官向臺灣桃園看守所調取
    渠二人入所之健康檢查表、新收收容人內外傷紀錄表，被告
    己○○於入所時自稱：身體無外傷，且經身體檢查正常，目
    視檢查其身體無外傷，並未提及遭警刑求，而被告壬○○雖
    於入所時表明遭警刑求，然經身體檢查正常，目視檢查其身
    體無外傷等情，有臺灣桃園看守所九十一年七月二十八日新
    收收容人內外傷紀錄表在卷可稽（見偵查卷貳第二三三至二
    三六頁），足認被告壬○○、己○○於檢察官及原審法官訊
    問時，或未經提出刑求抗辯，或自言警詢之言為實在，且入
    所時亦查無任何傷情，自足以擔保其警詢供述之任意性，是
    尚難認其二人之警訊筆錄係遭警員之刑求所取得，先予敘明
    。
(二)被告庚○○係因於九十一年七月二十五日與被告己○○、甲○○等人前往南部，於彰化地區遭他人竊走手槍及現金三十
    萬元，被告庚○○因其懷疑手槍及現金係遭桃縣大溪鎮某真
    實姓名年籍均不詳、綽號「ＭＯＭＯ」之成年男子所偷，為
    找回失物而向南部地區某姓名年籍均不詳、綽號「董仔」之
    成年男子借得改造貝瑞塔玩具手槍二支、數量不詳之手槍用
    子彈、霰彈槍及數量不詳之霰彈槍用子彈一批等物，旋即未
    經許可，無故持有上開槍、彈等情，業據被告庚○○於檢察
    官偵查中供稱：「（『阿興』及壬○○各有槍支？）霰彈槍
    是我向他人借的，手槍亦同，是向南部的一位姓名年籍不詳
    綽號『董仔』之人借的。我總共借一把霰彈槍、二支手槍。
    手槍即是扣案之二把手槍。」等語（見偵查卷貳第二一七頁
    正面），於原審時供稱：「（扣案的槍支何處來？）我跟南
    部一各叫『董仔』的人借的。」等語（見原審卷(一)第九十二
    頁），足認扣案之槍枝及未扣案之霰彈槍均係被告庚○○向
    綽號董仔所借，旋即未經許可，無故持有上開槍、彈。
(三)被告庚○○於借得前開槍枝後，即於是日打電話聯絡「江建
    興」及張君毅，請其協助前去找尋失竊之手槍、現金，張君
    毅乃帶同被告辛○○前往被告庚○○位於台北縣新莊市○○
    街八二巷一三弄二十號四樓之住處，當時被告庚○○、己○○、甲○○及「江建興」等人均已在場；被告壬○○則因要
    還錢給被告庚○○而剛好打電話予被告庚○○，並詢問被告
    庚○○有無毒品安非他命，被告庚○○即在電話中告知其被
    竊走槍枝現金的事，並約於新莊市被告庚○○住處附近某路
    口會合，被告壬○○於會合後即坐在前揭「大象」所駕駛之
    自用小客車之右後座等情，業據被告庚○○於檢察官偵查供
    稱：「（九十一年七月二十六日凌晨為何坐在賓士車內追逐
    ＹＹ－二九八九號自小客車？）因為九十一年七月二十五日
    在彰化賓士車上約現金三十幾萬及三把槍遭竊，而於九十一
    年七月二十六日凌晨行經八德市○○路時看到ＹＹ－二九八
    九號自小客車，車上的人看到我及賓士車就立刻將窗戶搖起
    來，加速跑掉，所以我認為ＹＹ－二九八九號自小客車上的
    人心虛，所以我和我女朋友綽號『大象』之女子與我換手，
    由我駕賓士車追該ＹＹ－二九八九號自小客車。」等語（見
    偵查卷貳第二百十六頁背面），於原審時供稱：「（借槍要
    做什麼用途？）因為我人在彰化的時候，我先前有跟他買過
    槍及一些現金都掉了，我跟董仔借槍是因為拿走我的槍及現
    金的人是誰我想要去尋仇。」等語（見原審卷(一)第九十二頁
    ），核與被告壬○○於警訊時供稱：「（你與甲○○為何會
    持槍強押丁○○、乙○○二人？請詳述本案案情過程？）我
    因於一年前認識綽號呆哥的男子，後來交往知道他是藥頭，
    且聽說吸了安非他命可提高酒量，所以就向呆哥要安毒來吸
    ，他都是免費贈予，前因向其借錢買戒指送女友，於七月二
    十五日二十二時許拿錢到新莊要還他，並順便向他要點安毒
    吸食，但他表示遭黑吃黑，目前沒有安毒，若想要就跟他一
    起去拿，我礙於情面就上了他女友所駕的白色賓士車《車號
    五Ｄ－九五三七》，當時『呆哥』坐右前座，我與綽號阿豐
    的男子坐後座，．．．」等語（見偵查卷壹第八頁），於原
    審時供稱：「．．．因為他說他的錢及槍、海洛因及安非他
    命等東西被別人拿走，他說拿走的意思應該是拼走或是訛走
    ，．．．」等語（見原審卷第三十一頁），並與被告辛○○
    於原審九十二年六月十日訊問時所自承：當天張君毅也有到
    庚○○家，伊到的時候就在人家家裡沙發上睡覺（見原審卷
    (三)第六十九、七十頁）等語亦無相左；以被告庚○○鳩集眾
    人參與，復準備槍、彈及其他顯係欲對他人施強暴、脅迫之
    器物，堪認被告庚○○所辯，其係為尋回其失竊之手槍及現
    金，而找江建興及被告壬○○、己○○、辛○○、甲○○等
    人協助尋仇一節應屬非虛，堪信屬實。雖被告己○○、甲○○及辛○○均否認事前知悉被告庚○○被偷槍及現金，當天
    係要前去尋找被告庚○○所懷疑之人「ＭＯＭＯ」，惟被告
    己○○、甲○○於原審九十二年四月十八日訊問時均自承：
    九十一年七月二十五日曾與被告庚○○到南部，在彰化的時
    候即知道庚○○放在車上的槍和現金被偷（見原審卷(二)第二
    一０至二一二頁）；被告己○○於原審九十二年十一月十九
    日審理時亦自稱：從頭到尾都是庚○○的東西掉了，我去幫
    他找回來而已等語（見原審卷(四)第一七六頁第六行），足證
    其二人均知上情。而被告辛○○係由其友人張君毅帶至被告
    庚○○住處，其友人張君毅既先行離去，其自不可能不問明
    要其留在該陌生地方之原因。且查被告庚○○於原審九十一
    年十月二十四日訊問時即供稱：在新莊要出發，在場的人都
    知道我有帶槍，他們有看到槍，在新莊我家的時候，大家都
    在一起，因為我將槍拿出來，所以他們都知道等語（見原審
    卷(一)第一六三頁），於原審九十二年十一月十九日審理時並
    供稱：我打電話給辛○○，我就跟他說我在南部丟槍及丟毒
    品的事情，問辛○○是否過來幫我，他說他也沒有什麼事情
    就說好，因為我事先就已經跟他講好要去找「ＭＯＭＯ」，
    所以也沒有商量什麼事情．．．辛○○應該知道我帶槍，因
    為在我住的地方，他們都坐在那邊，我東西就放在桌上，東
    西就是槍枝及裝有二百萬元的包包，槍枝沒有包，因為那是
    我住的地方，辛○○應該是有看到，因為我槍被「ＭＯＭＯ
    」那邊拿去，我們要去找人家，沒有槍，如果被打死的話怎
    麼辦等語（見原審卷(四)第二一五至第二一七第一行）。而被
    告庚○○於原審審理中曾先後供稱：在新莊要出發，在場的
    人都知道我有帶槍，他們有看到槍，在新莊我家的時候，大
    家都在一起，因為我將槍拿出來，所以他們都知道等語（見
    原審卷(一)第一六三頁）。依其上開之言，已足證被告等人均
    知同行持有槍、彈之事。而衡之常情，被告庚○○既係為去
    尋回其為他人所盜之槍枝而邀集被告己○○等人，其即預見
    對方亦持有槍枝，倘未備有相當之火力與人手，當不可能向
    對方要回失竊之槍枝及現金，是其所為之此部分供述應屬可
    採。被告庚○○欲找尋之對象既有槍枝，被告等欲向之要回
    失物，如遇反抗，自不免施以強暴、脅迫，以逼使對方就範
    ，佐以被告等攜帶之手銬及三截鐵警棍觀之，堪認被告庚○○、壬○○、己○○、甲○○、辛○○與共犯「江建興」、
    「大象」等人，自始即有持槍押人之妨害他人行動自由，如
    遇反抗即予毆打或其他強暴行為傷害他人及以強暴脅迫之方
    式強力取回其所遺失手槍、金錢之犯意聯絡甚明。
(四)扣案之改造貝瑞塔玩具手槍二支、彈匣二個、霰彈槍子彈五
    顆、手槍子彈八顆、貝瑞塔手槍槍柄蓋五面、霰彈槍皮套及
    通槍條各一個係於前揭ＹＹ－二九八九號自小客車上所查獲
    ，其中一支手槍在該車後座中間所放之雜誌內所查獲，另一
    支手槍則與其他物品同在車後座左邊椅子上的一個黑色包包
    內所查獲，業據證人即查獲之警員李文章於原審九十二年一
    月七日訊問時結證供明在卷（原審卷(二)第五、六頁），並據
    證人即前往處理之警員陳濬宗於檢察官九十一年八月九日訊
    問時結證在卷（偵查卷貳第一四六反面、一四七頁），堪認
    此情為真。又扣案之手銬一副（含鑰匙一支）係在被告壬○○口袋內查獲一節，業據被告壬○○自承無訛，核與被告己○○、辛○○及甲○○等人所供述之情節相符，亦堪認屬實
    。而扣案之改造貝瑞塔玩具手槍二支（槍枝管制編號：00
    00000000號、0000000000號）及霰彈槍
    子彈五顆、手槍子彈八顆經內政部警政署刑事警察局鑑定結
    果：該二支槍均係仿ＢＥＲＴＴＡ（譯音：貝瑞塔）廠Ｍ－
    九型半自動手槍之玩具手槍，由玩具槍之塑膠槍身及土造金
    屬滑套、槍管組合而成，槍管內車造六條右旋來復線，機械
    性能良好，認具殺傷力；九mm之子彈七顆，均係口徑九mm
    之制式子彈，彈底標記分別為NPA 9mm 98 Luger（五顆）、
    G.L.F. 9mm LUGER（二顆，其中一顆子彈之彈底底火火皿上
    具一撞擊痕跡，故採實際射擊，可擊發），認均具殺傷力；
    霰彈，均係由12 GAUGE之制式霰彈，將原有之直徑約二‧四
    mm之鉛粒換裝成直徑約三‧九mm之鋼珠而成，彈底標記均為
    FIOCCHI 12 ITALY，經取一顆實際試射，可擊發，認具殺傷
    力等情，有該局刑鑑字第０九一０二００九三一號槍彈鑑定
    書在卷可稽（見偵查卷壹第七十八至八十五頁），堪認扣案
    之槍彈均為具有殺傷力之管制槍彈無誤。
(五)又被告庚○○、壬○○及江建興所搭乘由「大象」所駕駛之
    前揭自用小客車，係於九十一年七月二十六日凌晨二時許，
    在行駛至桃園縣八德市○○路上，被告庚○○正在尋找其欲
    找之「ＭＯＭＯ」的店面時，適被害人丁○○駕駛、搭載乙○○之前揭自小客車，亦沿介壽路由桃園縣大溪鎮往同縣八
    德市行駛，在超過前揭庚○○所坐之自用小客車後，即將車
    窗搖上關閉，被告庚○○乃認該部車與「ＭＯＭＯ」有關係
    ，即要求「大象」追該部車，至八德市○○路某不詳路段，
    「江建興」即持其手中之改造貝瑞塔玩具手槍朝該自小客車
    射擊十幾發子彈，其中二發子彈射中該自小客車之後行李箱
    蓋飾條及左後保險桿，後被告庚○○即責怪「大象」駕車過
    慢，而要求換手由其駕駛前揭自小客車。嗣於同日凌晨二時
    三十許，追逐至臺北縣鶯歌鎮○○路○路名不詳之死巷，被
    告庚○○駕駛前揭自用小客車將丁○○所駕駛之車輛攔下後
    ，被告庚○○與「江建興」、壬○○等人分持前揭長槍及改
    造玩具手槍下車，被告庚○○及「江建興」即分別將丁○○
    、乙○○拉下車後毆打其二人，被告庚○○並以腳踹丁○○
    ，後經被告庚○○與「江建興」商量後，庚○○即要求丁○○駕駛其原駕駛之前揭自用小客車，乙○○坐於右前座，「
    江建興」及庚○○則分別坐於該車之後座等情，業據被告庚○○於原審審理中自承在卷（見原審卷(一)第九六、九七頁）
    ，核與被害人丁○○於警訊時、檢察官偵查中及原審時（見
    偵查卷壹第三三頁背面、偵查卷貳第一九八頁、原審卷第(二)
    第一０九至一一四頁），被害人乙○○於警訊時、檢察官偵
    查中及原審（見偵查卷壹第三五頁背面、第三六頁正面、偵
    查卷貳第二四五頁、原審卷第一八九至一九二頁）所證述之
    情節相符，並有前揭車牌號碼ＹＹ－二九八九號自小客車遭
    射擊之照片附卷可稽（見偵查卷壹第六十三頁），堪認被告
    等有上開射擊及毆打被害人之行為。查共犯「江建興」對被
    害人二人所駕乘之自小客車射擊，足使車內之人產生恐懼，
    其等為追討失竊之槍枝及金錢而欲將被害人押走以便盤問，
    其自有非法剝奪被害人行動自由之意，基於此意而開槍，其
    射擊被害人所駕車輛之目的無非在使該車停下；且被告庚○○、壬○○與「江建興」三人持槍下車，被告庚○○與共犯
    「江建興」並將被害人二人拉下車予以毆打，復命渠二人上
    車，而拘束被害人二人之行動自由，其等顯已屬以強暴、脅
    迫之方式剝奪被害人二人之行動自由，是堪認被告庚○○等
    人自九十一年七月二十六日凌晨二時三十分許即已開始剝奪
    被害人二人之行動自由無誤。
(六)被告壬○○雖否認下車時持有前揭改造玩具槍，惟其與江建
    興在下車時分別持有槍枝，江建興並以手中之手槍毆打被害
    人乙○○等情，已據被告庚○○於原審九十一年十月四日訊
    問時及原審九十二年十一月十九日審理時供述在卷（原審卷
    (一)第八九頁、原審卷(四)第二二○頁），核與證人丁○○於原
    審九十二年二月二十七日訊問時所結證之情節相符（原審卷
    (二)第一一三頁），是堪認被告壬○○於前揭鶯桃路巷子內有
    持槍下車無誤。
(七)被告庚○○等人強押被害人等人上車後，於同日凌晨三時許
    ，被害人丁○○即將車駛往桃園縣八德市○○路上之「松雨
    汽車旅館」，並訂下二０二號房，壬○○亦隨後到達該房間
    ，被告庚○○即盤問被害人丁○○、乙○○二人是否認識「
    ＭＯＭＯ」？及其施用毒品之上手為何人等問題，經問得被
    害人乙○○之上手為綽號「妹仔」（即黃明香），被告庚○○乃要求被害人乙○○打電話聯絡「妹仔」，告知欲向之購
    買二十萬元之毒品，被害人乙○○乃依被告庚○○之要求，
    以行動電話聯絡黃明香及黃明香之友人劉育珅。後黃明香乃
    派劉育珅騎某車牌號碼不詳之機車前去「松雨汽車旅館」瞭
    解情況，劉育珅至該處後，被告庚○○即將裝有現金二十萬
    元之紙袋交予劉育珅驗看，表示確實已備妥購買毒品之款項
    。劉育珅於該處並再以行動電話聯絡黃明香，但黃明香仍不
    肯立即出面，此時庚○○甚是生氣，乃承前開犯意毆打丁○○、乙○○，「江建興」及被告壬○○見狀亦加入毆打丁○○、乙○○，劉育珅見此狀乃藉詞黃明香已在外面等候，欲
    騎車前去載黃明香到場而逃離現場等情，業據被告庚○○於
    原審審理中自承在卷（見原審卷(四)第一七五頁），被告壬○○亦稱：當時就是要調妹仔出來，所以在松雨汽車旅館才有
    劉育珅出來等語（見原審卷(四)第一九七頁），且證人黃明香
    於原審時證稱：當時乙○○及丁○○均有撥電話與其聯絡，
    其叫劉育珅至松雨旅館查看等語（見原審卷(四)第四二、四四
    頁），證人劉育珅於原審時證稱：妹仔叫伊去松雨汽車旅館
    看事情，伊即騎機車前往松雨旅館，庚○○並拿伊紙袋裝錢
    給伊看，伊見到乙○○臉色不對，即離開松雨旅館，而乙○○對伊稱要留在那邊等妹仔等語（見原審卷(四)第一二二至一
    三０頁），堪認被告庚○○此部分所辯非虛。雖被害人丁○○、乙○○及證人黃明香、劉育珅等人於原審時，均否認被
    告庚○○曾向之談及購買毒品一事，惟毒品為違禁物，其持
    有、施用均為犯罪行為，而販賣者更臨死刑之威，被害人丁○○、乙○○及證人黃明香、劉育珅等人惟恐牽扯販賣罪嫌
    ，衡之常情，其等必然否認被告庚○○所稱其命被害人乙○○、丁○○聯絡證人「妹仔」即黃明香，係欲購買毒品。另
    查被害人丁○○、乙○○及證人黃明香、劉育珅等人於原審
    時均自承渠於當時有施用毒品，被害人丁○○於原審時又證
    ：稱當時其所駕駛之前揭自用小客車有放一包準備與乙○○
    共同施用之毒品安非他命（見原審卷(三)第一三五頁），證人
    乙○○於原審時證述在前揭自用小客車有放一包準備與丁○○共同施用之毒品安非他命無誤（見原審卷(三)第一九三頁）
    ，再被告庚○○等人又已提出現金，且願意一再要求被害人
    丁○○、乙○○聯絡證人黃明香出面，甚至要求依黃明香指
    示前去之證人劉育珅聯絡黃明香出面，顯見當時應有論及買
    賣毒品一事無誤，證人丁○○等四人所述顯在迴避牽涉毒品
    罪嫌，難予採信，應認被告庚○○此時命被害人聯絡「妹仔
    」之舉，應係欲藉此調出「妹仔」以便找出其所指之「ＭＯ
    ＭＯ」之人。
(八)被告壬○○雖否認在松雨汽車旅館之房間內毆打被害人二人
    ，惟其曾持槍毆打被害人一節，除據被害人丁○○、乙○○
    於警訊時及檢察官偵訊時供述明確外（見偵查卷壹第三四、
    三六頁、偵查卷貳第一九八頁背面），共同被告庚○○於九
    十一年八月二十六日於警訊中即稱：到（松雨）旅館後他們
    二人一副不想講的樣子，我就徒手打他們的頭，壬○○用槍
    托打他等語（九十一年八月二十六日警訊筆錄附於原審卷(一)
    第七十九頁倒數第三行以下），於檢察官偵訊時亦供稱：因
    為我本身有吸毒，他們又主動說要供出藥頭，我才認為他們
    跟毒品有關，所以我要向他們買海洛因，可是他們都不乾脆
    ，所以才打他們。（為何「阿興」及壬○○也打被害人？）
    因為他們看我動手，所以他們也動手等語（見偵查卷貳第二
    一七頁），足證被告壬○○亦有毆打被害人二人。衡之當時
    被告庚○○急欲找回其失竊之手槍及現金，被告壬○○既是
    自願陪同被告庚○○前去，其二人之情緒應極為相近，被告
    庚○○因認被害人做事不乾脆而出手毆打被害人，被告壬○○當時自不可能毫無行動，且被告壬○○自搭上前揭「大象
    」所駕駛之前揭自小客車即持有前揭改造玩具槍，其此時順
    勢持其手中的槍毆打被害人，亦不悖於常情，顯見其所辯未
    持槍毆打被害人云云，乃事後卸責之詞，不足採信。
(九)嗣於同日上午六時許，被告庚○○因劉育珅離開松雨已甚久
    ，恐有危險及想找較舒適之地方休息，而要求共犯「江建興
    」與被告壬○○共同將被害人丁○○、乙○○帶往桃園縣大
    溪鎮○○路○段之「紅蟳汽車旅館」，由被告庚○○女友「
    大象」訂了十五及十八號房，被告庚○○及共犯「大象」即
    在十五號房休息，共犯「江建興」及被告壬○○將被害人丁○○、乙○○帶至十八號房等情，業據被告庚○○於檢察官
    九十一年八月二十七日偵訊時（見偵查卷貳第二一九頁背面
    ）及原審時自承在卷（見原審卷(四)第二二五頁），堪認此節
    為真。又被告壬○○與共犯「江建興」將被害人押入「紅蟳
    汽車旅館」十八號房後，共犯「江建興」即以被告庚○○事
    先準備交付予他之手銬一副，銬於丁○○、乙○○二人各一
    手上，將其二人銬在一起，並命其二人在該房間角落之沙發
    上休息一節，亦據被告壬○○於警訊、原審時供稱：「（是
    誰用手銬銬被害人？）我都叫他阿豐。那天聽庚○○叫他阿
    興。」等語（見偵查卷壹第十頁背面、原審卷(一)第三四頁）
    ，且被告甲○○於警訊、於原審時（見偵查卷壹第一五頁背
    面、原審卷(三)第四七、四八頁）、被告辛○○於警訊、原審
    時（見偵查卷壹第二八頁背面、見原審卷(一)第一五五、一五
    六頁）、被告己○○於原審時（見原審卷(三)第六三、六四頁
    ）亦均稱渠進入房間時見到被害人二人被銬在一起等語，堪
    認此情屬實。再被告壬○○與共犯「江建興」二人在房間押
    被害人期間均持有槍枝一節，業據被害人指述明確（見偵查
    卷壹第三四頁正面、第三六正面、原審卷(三)第一七三頁、第
    一九八頁），且被告己○○原審時（見原審卷(三)第六四頁）
    、被告辛○○於警訊時、原審時（見偵查卷壹第二八頁背面
    、二九頁正面、原審卷(一)第一五六頁）、被告甲○○於警訊
    、原審時（見偵查卷壹第一五頁背面、原審卷(三)第五一、五
    二頁）均自承：在進入該房間時，見到被告壬○○與共犯「
    江建興」二人躺在床上休息，二人身旁均放有手槍等語，且
    在為警查獲時確查扣有二支手槍，堪認被告壬○○與共犯「
    江建興」二人在「紅蟳汽車旅館」內確實均有持槍押被害人
    無誤，被告壬○○所辯伊未持槍云云，顯係事後卸責之詞，
    不足採信。
(十)再被告庚○○、壬○○及共犯「江建興」等人於「紅蟳汽車
    旅館」房間內，向被害人丁○○、乙○○二人喝稱需找家人
    準備三十萬元一節，已據被害人丁○○於警訊時及原審時（
    見偵查卷壹第三四頁正面、原審卷(三)第一七九頁、一八０頁
    、乙○○於警訊及原審時（見偵查卷壹第三六頁正面、原審
    卷(三)第二０四、二０五頁）證述明確，被告庚○○、壬○○
    雖均否認自己曾要求被害人籌錢，然被告庚○○於檢察官九
    十一年八月二十七日偵訊時即供稱：（為何「阿興」及壬○○在「紅蟳旅館」內仍向被害人要三十萬元？）因為他們對
    我說他們想要向被害人家裡要錢，我還有阻止他們．．．壬○○還有打電話跟我說對方錢已經籌到了．．．（既知陶等
    人有向被害人要錢，為何不將槍枝收回？）因為我如果將槍
    收回，怕被害人跑掉等語（見偵查卷貳第二一七頁背面）。
    其亦稱被告壬○○有向被害人要錢，顯見被害人丁○○、乙○○上開所指並非誣陷。
(十一)次查，被告己○○、辛○○、甲○○等人係接到被告庚○○之通知而前往「紅蟳汽車旅館」十八號房一節，業據被
      告己○○、辛○○、甲○○等人於警訊時自承在卷（見偵
      查卷壹第一五頁背面、第二一頁背面、第二八頁背面），
      核與被告庚○○於原審時所供相符（見原審卷(一)第一０二
      頁），堪信屬實。又被告己○○、辛○○、甲○○等人進
      入該房間即見被害人二人被一副手銬銬在一起，坐在該房
      間角落之沙發上，且見到被告壬○○與共犯「江建興」二
      人躺在床上休息，二人身旁均放有手槍等情，業據渠三人
      於警訊、原審時自承在卷（詳見理由欄二《十》），核與
      被害人二人指述之情節相符，亦堪信屬實。被告壬○○在
      被告己○○、辛○○、甲○○等人進入房間，即將其手中
      之手槍交予被告辛○○，並與共犯「江建興」要其與被告
      己○○、甲○○輪流看守被害人，不要讓他們跑掉一節，
      亦據被告辛○○於原審審理中自承在卷（見原審卷(一)第一
      五六頁），核與被害人二人之指述相符，故堪信此情屬實
      ；據此，亦堪認被告壬○○所辯：伊未持槍云云，顯係事
      後卸責之詞，不足採信。
(十二)被告壬○○與共犯「江建興」在「紅蟳汽車旅館」十八號
      房內要求被害人丁○○、乙○○趕快想辦法聯絡親友準備
      錢，並將原三十萬元降為二十萬元一節，已據證人乙○○
      於原審時證述在卷（見原審卷(三)第二一八頁）。又被告己○○、辛○○、甲○○輪流持槍看守被害人至同日下午約
      三、四時許，被告壬○○與共犯「江建興」起床後，二人
      再次喝令被害人二人儘速籌錢，被告己○○、辛○○、甲○○三人則均在旁，被告壬○○等人於被害人丁○○、乙○○二人撥打電話予其親友時，如對於二人之談話內容不
      滿，即分別持槍、三節鐵警棍或徒手毆打其二人，連同前
      庚○○、「江建興」及壬○○之毆打，使被害人丁○○共
      受有額頂部挫傷、瘀腫五×五公分、額部挫裂傷零點八×
      ０‧二公分、０‧七×０‧二公分、左側背部挫傷十×一
      ‧五公分、八×一‧五公分等傷害（未據告訴）；乙○○
      則受有額頭頂部挫傷瘀腫五×五公分、四×三公分、右大
      腿挫傷十×二公分、左背部挫傷十×四公分等傷害，業據
      被害人丁○○於原審時指稱：除壬○○及黑黑的人（按係
      「江建興」）外，另外三個人只有一個人打伊，是最高那
      個拿三節警棍打伊（按被告己○○、甲○○、辛○○三人
      以被告甲○○的身高為最高，見原審卷(二)第一三三、一三
      四頁），被害人乙○○於檢察官偵查中供稱：在紅蟳時，
      後來三人中一人有打我，就是被查獲時坐在我後座的身上
      有刺青男子（按為警查獲時坐於前揭ＹＹ－二九八九號自
      小客車後座之人為被告己○○及壬○○，壬○○當時戴有
      眼鏡，證人乙○○描述壬○○為戴眼鏡的人，其稱戴眼鏡
      和後來三人中一人押伊去打電話，故其所指之刺青男子即
      係被告己○○，見偵查卷貳第二四九頁），且被告辛○○
      於警訊時供稱：「，．．．我等三人進入房間時看到陶某
      與阿豐分持一把手槍分坐在二床鋪上．．．，丁○○與乙○○二被害人被用手銬銬在一起，蹲在床鋪對面的地板上
      ，我等三人先拿圓凳堵坐在房門口，此時我有聽到壬○○
      向被害人提到要他們交代『藥錢』《毒品》之事，並要他
      們拿二十萬元出來解決。當時陶某與阿豐分持一把手槍對
      著二被害人，並不時出言恐嚇他們快籌錢，陶某並持槍毆
      打他二人，而且叫阿豐打他們，陶某並叫我三人看緊他們
      ，同時陶某交給我們一支鐵棍《即後來為警查獲之鐵警棍
      》當武器，後來因等了很久，被害人方面均沒有回音，壬○○就叫我們打被害人，我們就用警棍打他們及用腳踹，
      後來被害人的手機響，但對話內容似乎籌不到錢，壬○○
      又叫我們打被害人；近中午阿豐先睡著，陶某也說要先休
      息一下，就將手槍交給我們，叫我們押著他們，不要讓他
      們跑了。」等語（見偵查卷壹第二八頁背面及第二九頁面
      ），於原審時供稱：「後來『阿豐』丟一支鐵棍給我，被
      害人當時在講電話，我有打被害人一下。（為何打被害人
      手臂一下？）因為當時被害人講話不知講的怎麼樣，阿豐
      就叫我去制止他不要亂講話。」、「（紅蟳旅館內有無拿
      東西打被害人？）阿豐拿鐵的警棍給我，我就輕輕敲比較
      胖的那個被害人的左手。．．．（你在檢察官同一天偵訊
      說到壬○○拿槍打被害人，阿豐拿鐵警棍敲被害人，你也
      拿警棍敲被害人一下，己○○踢被害人，這是否實在？）
      是，壬○○確實有拿槍敲被害人。（壬○○拿槍敲被害人
      哪裡？）頭部。（頭部的哪裡？）前額上方的頭部。」等
      語（見原審卷(一)第一五七頁五行、原審卷(三)第七三頁、七
      四至七五頁），被告己○○於原審亦自承有踢被害人一下
      （見原審卷(一)第一六六頁），並有丁○○、乙○○所提出
      之桃園縣大溪鎮普濟聯合診所乙診字第四一四四、四一四
      五號乙種診斷證明書各一紙及二人受傷照片附卷可稽（見
      偵查卷壹第四十四、四十五及六十四、六十五頁）。據上
      等情，堪信被害人丁○○、乙○○之指述屬實，被告壬○○、己○○、甲○○、辛○○等人在「紅蟳汽車旅館」內
      確實均曾毆打被害人丁○○、乙○○無誤。
(十三)被害人丁○○、乙○○遭被告壬○○及共犯「江建興」威
      脅向家人籌錢後，丁○○曾撥打電話予其姊姊、舅舅，乙○○則撥打電話予其祖母及友人劉育珅、黃明香、陳崇晟
      等情，業經被害人二人於原審時供述在卷。且七月二十六
      日下午四時三十分許，因乙○○所拿之行動電話均已無電
      力，被告壬○○與辛○○帶同證人乙○○至「紅蟳汽車旅
      館」外之便利商店打電話一節，業據被告壬○○、辛○○
      於原審審理中自承在卷，核與被害人乙○○於檢察官偵查
      中及原審九十二年七月二十二日時所指述之情節相符；又
      被告壬○○當時帶有一支手槍置於其所揹之包包內一節，
      亦據被告辛○○於原審九十一年十二月二十四日訊問時供
      述在卷；堪認被告壬○○及辛○○有押被害人乙○○前去
      打電話聯絡籌款之事。證人即乙○○之祖母丙○○○於原
      審時亦證稱：乙○○於九十一年七月二十六日確實有打電
      話給伊，向伊稱他跟人家發生車禍，需要二、三萬元，要
      伊幫他準備錢等語（見原審卷(三)第一二四、一二五頁），
      足認被害人乙○○有向其籌借款項。被害人向渠親友籌錢
      而以電話聯絡之事實，復有被害人乙○○、丁○○所使用
      之行動電話0000000000、000000000
      0號之通聯紀錄附卷可稽。綜上各點，堪認被告等人確實
      曾以強暴、脅迫之方式，要求被害人向渠親友籌錢交付無
      誤，此亦可證被告壬○○、己○○、甲○○、辛○○與被
      告庚○○、共犯江建興、「大象」間，分別有犯意聯絡與
      行為分擔。
(十四)被告己○○、甲○○、辛○○等人雖辯稱：渠三人均無妨
      害自由等犯意，渠三人當時進入「紅蟳汽車旅館」十八號
      房，見到「江建興」與被告壬○○均持有槍枝時，三人有
      提議要離開，但「江建興」要他們去洗澡，因怕「江建興
      」對他們不利，所以就留下來云云，另被告己○○之辯護
      人亦辯稱被告己○○無妨害自由等犯意云云，惟查被告庚○○所搭乘之車輛在桃園縣八德市○○路上有人開槍一節
      ，已為被告己○○、辛○○、甲○○三人所明知，業據渠
      三人於警訊、檢察官偵查中及原審時供承在卷（見偵查卷
      壹第一五頁背面、二一頁背面、二八頁正面、偵查卷貳第
      一二二頁正面、原審卷(一)第一五五頁）；又渠等於九十一
      年七月二十六日上午約七時十分至二十分許（即在「江建
      興」與被告壬○○押被害人進入「紅蟳汽車旅館」內後約
      十分鐘至二十分鐘後），即依被告庚○○的電話聯絡前去
      「紅蟳汽車旅館」與被告壬○○及共犯「江建興」會合等
      情，亦據被告辛○○、己○○於警訊、原審時自承在卷（
      見偵查卷壹第二一頁背面、二八頁背面、原審卷(一)第三九
      頁），核與證人丁○○、乙○○於檢察官偵訊及原審時中
      所述：己○○、甲○○、辛○○事後來才進來一節相符。
      再渠三人於原審時又自承：進入「紅蟳汽車旅館」十八號
      房內，有看到丁○○、乙○○二人遭一副手銬銬住，一起
      坐於角落之沙發上，被告壬○○及「江建興」所躺床上均
      放有槍，且被告壬○○還將槍交給辛○○，要辛○○與己○○、甲○○輪流看守被害人等情；另被告壬○○與共犯
      「江建興」脅迫被害人打電話籌錢時，被告己○○、辛○○、甲○○三人都在旁邊一節，業據證人丁○○於檢察官
      九十一年八月二十一日訊問時結證在卷（見偵查卷貳第一
      九九頁背面），難謂其等不知情；更甚者，被告己○○、
      辛○○、甲○○三人知道被害人撥打電話係要籌錢，被告
      辛○○還依「江建興」之指示，以「江建興」交付之三節
      鐵棍毆打丁○○，後並與被告壬○○持槍押乙○○至汽車
      旅館外打電話籌錢，渠稱不知被告壬○○、江建興曾脅迫
      被害人籌錢云云，豈能令人置信！又渠三人進入「紅蟳汽
      車旅館」內至為警於同日晚間九時五十分許在「紅蟳汽車
      旅館」廣場查獲前，已在「紅蟳汽車旅館」十八號房內停
      留約近十五小時，其間「江建興」已將槍交由辛○○，要
      求其與己○○、甲○○輪流看管被害人，以其時其已持有
      槍枝之勢，自已無需畏懼「江建興」，其三人於此情形下
      ，仍未離去現場，猶持槍看管被害人，顯見其亦有參與本
      件犯行之意思；再者，其間「江建興」與被告壬○○曾在
      該時發號房內睡覺，被告己○○、辛○○、甲○○三人倘
      真不願意留於房內，當可以輕易離開，惟渠三人竟均無離
      開之舉動，更證其所辯係恐受不利之言為不可採。且渠三
      人原先即係基於幫助被告庚○○尋回失竊之槍枝、現金之
      目的而同往，以其時槍、錢均未尋回，亦無離去之理。故
      渠等在被告庚○○未主動告知其已達成目的，自不可能隨
      意離開。綜上各點，顯見其等所辯留在該處係因害怕遭「
      江建興」報復一節，乃事後卸責之詞，不足採信。
(十五)另被告己○○、甲○○、辛○○等人在被告庚○○攔下被
      害人，及在被告庚○○、壬○○及共犯江建興在「松雨汽
      車旅館」對被害人為前揭行為時，雖均乘坐於前揭ＹＹ－
      三五九三號自小客車上，而分別在前揭鶯桃路巷子口、「
      松雨汽車旅館」之附近，未對被害人為毆打及強押之行為
      。而綽號「大象」之成年女子雖均未在松雨汽車旅館內對
      被害人為任何強暴、脅迫行為，惟被告庚○○及同行等人
      以強暴、脅迫之方式，毆打及剝奪被害人二人之行動自由
      行為，乃在渠等原先計畫之中（渠等早已有毆打、妨害他
      人自由之犯意聯絡，詳理由欄二、（三）所述），且「大
      象」還替被告庚○○、壬○○及江建興等人開車追逐被害
      人，於共犯「江建興」開槍時亦是由其開車，故難認被告
      己○○、甲○○、辛○○及「大象」未參與本件犯行。
(十六)共犯「江建興」於被告壬○○等人為警查獲前約半小時即
      以離開「紅蟳汽車旅館」十八號房一節，除據被告壬○○
      、己○○、甲○○、辛○○等人陳述在卷外，亦具證人丁○○、乙○○於檢察官偵訊及原審時證述在卷，堪認此事
      實為真。而被告壬○○、己○○、甲○○、辛○○等人係
      在同日晚上九時四十幾分許，押著被害人下樓（被告己○○走在最前面，被害人二人走中間，被告壬○○持槍走在
      最後面），準備前去被害人丁○○的姊姊家拿錢，被害人
      丁○○、乙○○與被告己○○均已分別坐上前揭丁○○原
      來駕駛之自用小客車之駕駛座、右前坐及右後座，被告壬○○則再返回樓上，於三、四分鐘後才再下樓上車，後為
      前去盤查之警方查獲等情，業據證人丁○○於原審時證述
      明確（見原審卷(二)第一二四至一二六頁），被告己○○、
      壬○○於原審時亦均自承：為警查獲當時係坐於被害人丁○○所駕駛之車上無誤，堪認此等事實為真。被告壬○○
      雖辯稱：為警查獲當時，伊身上沒有背包包，也沒有持槍
      云云。惟如前所述，扣案之二支改造貝瑞塔手槍中一支，
      係在車後座中間所放一本雜誌中所查獲，另一支則在車上
      的一個包包中所查獲，而證人丁○○於原審九十二年二月
      二十七日訊問時明確證述：被告壬○○第一次下來有拿槍
      ，他下來後有再上去，上去約三、四分鐘，第一次下來拿
      短槍，當時壬○○有揹一個黑色的包包，他在車上的時候
      ，是將槍抵在伊座椅的後背，因為用挾持的，他抵住椅背
      伊感覺得到，他後來上去將槍交給另外一個人，警察查獲
      當時被告壬○○也在車上，除壬○○揹包包外，沒有其他
      人揹包包等語（見原審卷(二)第一二六至一二九頁），其已
      明確指證被告壬○○持槍自旅館押伊上車，足見被告壬○○所辯乃事後卸責之詞，不足採信。
(十七)至被告庚○○與江建興將被害人丁○○、乙○○押上前揭
      ＹＹ－二九八九號自小客車後，被告庚○○即命丁○○自
      行找一家汽車旅館，且要求丁○○、乙○○將身上之物品
      全部交出，丁○○乃交出身上所帶之現金三千元、行動電
      話一支、重機車駕駛執照、行車執照及健保卡各一張，乙○○則交付行動電話二支、現金二千一百元予江建興、庚○○二人等情，業據證人丁○○、乙○○於檢察官偵訊及
      原審審理中指述明確，被告庚○○於原審審理中亦自承係
      其要求被害人自行找一家汽車旅館無誤。雖被告庚○○否
      認曾命被害人將身上之物品全部交出，惟此業據證人丁○○、乙○○指述明確，要非無稽；且衡之常情，被告庚○○將被害人丁○○、乙○○押上車後，因不認識被害人二
      人，而無法瞭解渠身上是否藏有足以對之構成威脅之物品
      ，為達控制渠二人自由之目的及自身安全，必會要求將身
      上物品交出，故被害人二人所稱其等在車上被喝令交出身
      上之上開物品，顯非誣指。另為警查獲時，被害人之證件
      、行動電話及現金均未在渠二人身上，而係在一個包包內
      一節，業據證人即前往處理之警員伍泰安於檢察官九十一
      年八月八日偵訊時證述在卷（見偵查卷貳第一二七頁背面
      ）。且綜觀全案卷證資料，被害人所曾述及被命交出身上
      全部物品之地點僅有前揭鶯歌鎮○○路的巷子及在往第一
      家「松雨汽車旅館」的車上，而證人丁○○、乙○○於本
      院審理中均明確證稱被拿走證件、行動電話等物之地點，
      係在被押上證人丁○○所駕駛之前揭自用小客車後，參以
      在車上係被告與被害人首度同處於同一空間中，揆諸前述
      ，是堪認被告庚○○與「江建興」係於將被害人丁○○、
      乙○○押上車後，始在車上命被害人二人交出身上財物無
      誤。再被告庚○○既係為尋回其所失竊之物品而將被害人
      二人攔下，其命被害人交出身上全部物品之目的應如上所
      述而非在取得屬被害人之財物，其此舉應無不法所有之意
      圖，尚不構成強盜行為。況此部份業經原審判決無罪，檢
      察官並未上訴而確定，有原審九十一年重訴字第四一號判
      決書在卷為憑。雖證人丁○○、乙○○嗣於原審審理中證
      稱：被告庚○○未要求他們拿出身上全部物品，被告庚○○未在「松雨汽車旅館」要求他們提出三十萬元，並稱在
      「紅蟳汽車旅館」僅有黑黑胖胖的那一個人打他們，為警
      查獲時，被告壬○○沒有揹黑色包包，渠之前所說是警察
      要他們咬死被告云云，證人丁○○於本院證稱：被告辛○○、被告甲○○、被告己○○三人沒有輪流拿槍看管著他
      ，在鶯歌巷子內被堵住時，有看到壬○○在巷子口，在車
      子的旁邊，沒看到拿槍。從松雨汽車旅館到紅蟳汽車旅館
      ，到他們離開紅蟳汽車旅館，壬○○沒有叫他拿錢出來。
      因當天有被被告他們打，所以何在警局時隱瞞有車子的糾
      紛。壬○○沒打他，壬○○有無打乙○○我不清楚。有打
      電話叫黃明香過來。找他來的目的，是談被告庚○○的槍
      、毒品被偷走之事，談到賠三十萬，賠錢是他自願將這件
      事處理好，到紅蟳汽車旅館時，將錢降為二十萬。在松雨
      汽車旅館談好三十萬事後，除打電話給黃明香外，有打給
      親友，因叫黃明香及ＭＯＭＯ，他們都不出來（本院卷第
      一八九至一九七頁）。又稱：被告庚○○在松雨汽車旅館
      要走前，叫他打電話叫黃明香及ＭＯＭＯ他們出來處理被
      告庚○○被偷的槍及毒品之事。在這期間，當天下午四、
      五點，被告庚○○及其他被告，沒有叫他要負責這件事，
      是他自己與乙○○商量要打電話回去的，他想私下幫老大
      「ＭＯＭＯ」籌錢處理掉。在警訊時為何說用搶的，因當
      時警訊時警察筆錄寫好我就簽名，他沒看內容云云（本院
      卷第一九七至一九九頁、第三六七頁）。而為有利於被告
      之陳述。然此與渠二人前於檢察官偵訊，及證人丁○○於
      原審時所證述之情節均不相符（見原審卷(二)第一０九頁至
      一四一頁），衡之常情，證人於案發後之陳述，因時間接
      近，且未受外界之其他原因干擾，其所為陳述通常較為可
      信，是以其等雖變異前供，已難謂其嗣後之言為較可信。
      再證人丁○○於原審九十二年二月二十七日訊問時，其並
      未與警方人員接觸，當天被告的辯護人亦在場，被告庚○○等五人於隔離訊問後亦均再入庭，並有機會詢問證人，
      當時證人丁○○並未稱：其所為供述係受警察之影響，其
      時被害人均經命具結，已足擔保其供述之真實性，而被害
      人於此情形下，猶未稱其先前之陳述係出於警方之唆使，
      應認並無其事。故而其事後於九十二年七月二十二日與證
      人乙○○再接受本院傳訊時，始為前開陳述，所述顯有違
      常情，實不足採信。顯見被害人所稱係警察要求咬死被告
      云云，乃事後迴護被告庚○○、壬○○之詞，不足採信。
(十八)被告己○○之辯護人雖又為被告己○○辯稱：被告己○○
      並未實施任何犯罪行為云云，惟按「以自己共同犯罪之意
      思，參與實施犯罪構成要件以外之行為，或以自己共同犯
      罪之意思，事先同謀，而由其中一部分人實施犯罪之行為
      者，均為共同正犯」，司法院大法官釋字第一九號著有
      明文。本件被告己○○既明知被告庚○○為尋回其所遺失
      之手槍、現金，而與被告庚○○等人同行至桃園，並知悉
      被告庚○○等人追逐被害人所駕之車輛，為逼迫被害人停
      車，沿途開槍之情節，且於被害人遭被告庚○○等人持槍
      押至汽車旅館時，為防被害人等逃跑，甚至與被告甲○○
      、辛○○共同持槍看顧被害人，若謂被告無共同犯意之聯
      絡，豈非有悖常情。
(十九)被告庚○○雖又辯稱：本件所持有之槍彈係其以ＢＭＷ轎
      車與綽號董仔之人交易所取得十把手槍，與另件於九十一
      年八月十八日下午四時許，在臺北縣新莊市○○路、自立
      街口停車場內，經警查獲持有改造手槍四枝、九○子彈三
      十九顆、改造九○子彈十八顆、口徑○點三八○吋制式子
      彈一顆等物違反槍砲彈藥刀械管制條例第十一條第四項、
      第十二條第四項之罪，有連續犯之關係，且本案之霰彈槍
      是江建興的，不是其向他人所借或其所有云云，查：１、
      被告庚○○另於九十一年八月十八日下午四時許，在臺北
      縣新莊市○○路、自立街口停車場內，經警查獲持有改造
      手槍四枝、九○子彈三十九顆、改造九○子彈十八顆、口
      徑○點三八○吋制式子彈一顆等物，違反槍砲彈藥刀械管
      制條例第十一條第四項、第十二條第四項之罪，固經臺灣
      板橋地方法院以九十一年度訴字第二三五七號判決未經許
      可持有可發射子彈具殺傷力改造手槍，處有期徒刑二年，
      本院於九十二年十月三十日，以九十二年度上訴字第一二
      三三號，最高法院九十三年一月三十日，以九十三年度台
      上字第三六八號判決駁回上開關於違反槍砲彈藥刀械管制
      條例部分之上訴，有前揭判決書三份附卷可稽（本院卷第
      三○一至三四四頁）。惟該批槍彈係被告庚○○於九十一
      年八月上旬某日，始透過名為「江建興」之不知年籍住所
      之成年男子介紹，在板橋市捷運站接洽，向綽號「董仔」
      之不詳真實姓名年籍之男子，以三十六萬元之代價所購得
      ，而被告庚○○告持有該批槍彈之原因，係因其於之前曾
      遭人開槍射擊，為用以防身而向他人購買取得乙節，已據
      其在該案警詢及檢察官偵查中供述甚詳（見臺灣板橋地方
      法院檢察署九十一年度偵字第一五五三八號卷第十六頁背
      面、第一０九頁背面），其於臺灣板橋地方法院九十一年
      度訴字第二三五七號該案審理時並供稱：該批扣案槍彈係
      於本案發生之後才購買的等語（見臺灣板橋地方法院九十
      一年度訴字第二三五七號第四六、四七頁，影印附於本院
      卷第四五四、四五六頁），是該案與本案扣案之槍彈持有
      之時間並無重疊，且被告庚○○於該案亦稱：其並無連續
      持有槍彈之意思，係因為曾遭人開槍始購買來防身等語（
      臺灣板橋地方法院九十一年度訴字第二三五七號第四六、
      四七頁，影印附於本院卷第四五五、四五六頁），是該案
      與本案被告庚○○持有槍彈之目的亦不相同，尚難認被告
      庚○○係基於持有槍彈之概括犯意，而連續持有槍彈，是
      該案與本案並無連續犯之關係，本案自不受該案判決之影
      響。至被告庚○○之妻即證人陳鳴敏於本院時雖證稱：被
      告庚○○有以ＢＭＷ轎車與綽號董仔交易取得十把槍，遭
      查獲槍枝係前開交易取得之槍枝云云（本院卷第三六三頁
      ），然證人陳鳴敏並非交易當事人或在場之人，對當場交
      易情形、交易內容，顯難掌握，如何能確定前開遭查獲之
      槍枝即係被告庚○○與綽號董仔之人交易所取得之槍枝，
      所證自係附合被告庚○○之詞，且證人陳敏敏係被告庚○○之妻子，證詞偏頗，實人情之常，其證詞即非可採。而
      證人曹尼溫雖於本院亦證稱：伊有與被告庚○○一同至高
      雄澄清湖在車上看被告庚○○與綽號「董仔」交易，被告
      用車換槍及試槍時，其在車上云云，但查：證人曹尼溫於
      本院證稱係遭被告欺騙而與被告一同前往，而槍枝交易係
      屬非法之情事，通常均係秘密交易，愈少人知道愈好，證
      人既無意願於被告庚○○與他人交易槍枝時在場，而賣槍
      與庚○○之人為免遭查獲，亦不希望與之交易以外之人在
      場，是證人曹尼溫之證詞與常情不符，姑且不論證人曹尼
      溫所見僅係換槍之事實，況證人曹尼溫既稱交易被騙前往
      ，復為交易局外人，對被告庚○○當日所換究否為本案槍
      枝，自難深入明瞭，證人曹尼溫所證，亦非可採。被告庚○○於本院九十四年八月十一日審理時所舉證人癸○○亦
      未證述其於該案所持槍彈與本案所持槍彈究有何關連，是
      證人癸○○之證言，亦難採為其有利之證據，併此敘明。
      ２、關於本件槍枝部分，業據被告庚○○於檢察官偵查中
      供稱：「（『阿興』及壬○○各有槍支？）霰彈槍是我向
      他人借的，手槍亦同，是向南部的一位姓名年籍不詳綽號
      『董仔』之人借的。我總共借一把霰彈槍、二支手槍。手
      槍即是扣案之二把手槍。」等語（見偵查卷貳第二一七頁
      正面），於原審時供稱：「（扣案的槍支何處來？）我跟
      南部一個叫『董仔』的人借的。」等語（見原審卷(一)第九
      十二頁），足認本件扣案之槍支及未扣案之霰彈槍均係被
      告庚○○向綽號董仔所借，被告嗣改以上情置辯，無非空
      言，不足採信。
(二十)綜上所述，本案事證明確，被告五人犯行均堪認定，應予
      依法論科。
三、核被告五人持前開槍彈妨害自由、傷害等行為，均係犯刑法
    第二百七十七條第一項之傷害罪、第三百零二條第一項之妨
    害自由罪、及行為時槍砲彈藥刀械管制條例第十一條第四項
    之未經許可持有其他可發射金屬或子彈具有殺傷力之各式槍
    砲罪、同條例第十二條第四項之未經許可持有子彈罪。公訴
    意旨認被告等涉犯刑法第三百四十七條第一項之擄人勒贖罪
    。訊據被告五人堅決否認有公訴人所指擄人勒贖之犯行。按
    最高法院65年台上字第3356號判例要旨以：擄人勒贖罪，須
    行為人自始有使被害人以財物取贖人身之意思，如使被害人
    交付財物，別有原因，為達其取得財物之目的，而剝奪被害
    人之自由者，除應成立其他財產上之犯罪或牽連犯妨害自由
    罪外，要無成立擄人勒贖罪之餘地。又最高法院二十三年上
    字第六二五號判例意旨以：按擄人勒贖罪，須預有不法得財
    之意思而施行強暴、脅迫，將被害人擄至自己勢力範圍之內
    ，希圖其出款贖回者始能成立，若初無不法得財意思，而僅
    用非法方法剝奪人之行動自由以洩忿或藉此以圖要挾者，祗
    能構成妨害自由罪，要難以擄人勒贖論。查本案起因於被告
    庚○○於九十一年七月二十五日與己○○、甲○○等人前往
    南部，於彰化地區遭他人竊走三支手槍及現金三十幾萬元，
    被告庚○○因懷疑其手槍及現金係遭綽號「ＭＯＭＯ」之成
    年男子所偷，為自綽號「ＭＯＭＯ」處取回前開手槍及現金
    等失竊物，因恐綽號「ＭＯＭＯ」者已有槍、彈，其亦須有
    相應之武器以壓制對方，乃基於非法持有槍、彈之犯意，向
    南部地區某姓名年籍均不詳綽號「董仔」之成年男子借得經
    改造而可發射子彈具殺傷力之貝瑞塔手槍二支、數量不詳之
    手槍用子彈一批、貝瑞塔手槍槍柄蓋五面及通槍條一條，霰
    彈槍一支、數量不詳之霰彈槍用之子彈及霰彈槍皮套一個後
    ，即電話聯絡「江建興」及張君毅，請其協助前去找尋失竊
    之手槍、現金，張君毅乃帶同辛○○前往庚○○位於台北縣
    新莊市○○街八二巷一三弄二十號四樓之住處，庚○○於「
    江建興」、己○○、甲○○等人均在場時，將其向綽號「董
    仔」所借得之前揭槍、彈擺放於客廳之桌上，並商議於向綽
    號「ＭＯＭＯ」取回前開手槍、現金等失竊物時，若遭遇綽
    號「ＭＯＭＯ」或其同夥反抗，即以向綽號「董仔」所借得
    之槍、彈向對方施強暴、脅迫，或加以毆打，或以強押之方
    式威逼對方就範。商議後，張君毅告知辛○○因其有事要先
    走，要辛○○留下來幫庚○○找回前揭失竊之手槍、現金，
    辛○○知悉後仍留於庚○○家等待行動。此時適壬○○打電
    話予庚○○，告知欲拿先前向庚○○所借的錢返還予他，庚○○乃將其遭人竊走手槍、現金之事告知壬○○，並告知其
    將帶人前去向「ＭＯＭＯ」要回手槍及現金，壬○○知其事
    而同意前往，雙方乃約於庚○○前揭住處附近之某路口會合
    。嗣被告等人發現被害人係「ＭＯＭＯ」同夥，遂開車持槍
    彈追逐射擊被害人汽車，將之攔下並毆打被害人，剝奪被害
    人之行動自由，強索金錢，其目的無非為了能取償被告庚○○失竊財物之損失，其主觀對於被害人並無為自己不法所有
    及擄人勒贖之意圖甚明，是尚難認渠等強押被害人行為係出
    於勒贖之目的，自不成立刑法第三百四十七條第一項之擄人
    勒贖論罪，而應成立刑法第三百零二條第一項之妨害自由罪
    。此部分起訴之基本事實同一，起訴法條應予變更。被告五
    人與「江建興」、綽號「大象」之成年女子彼此間，有犯意
    之聯絡及行為之分擔，皆為共同正犯。查刑法第三百零二條
    第一項之妨害行動自由罪，係妨害他人自由之概括規定，故
    行為人具有一定之目的，以非法方法剝奪人之行動自由者，
    如以使人行無義務之事，或妨害人行使權利為目的，而其強
    暴、脅迫復已達於剝奪人之行動自由之程度，即祇成立本罪
    ，不應再依同法第三百零四條強制罪論處。蓋以此部分使人
    行無義務之事，或妨害人行使權利之低度行為，應為剝奪人
    之行動自由之高度行為所吸收，不能以其目的係在使人行無
    義務之事或妨害人行使權利，認為係觸犯刑法第三百零二條
    第一項及第三百零四條二罪，而依同法第五十五條從一重處
    斷（最高法院二十九年上字第二三五九號判例意旨參照）。
    查本案被告等人在剝奪被害人之行動自由後，雖曾命被害人
    二人交付身上之全部物品，及命被害人打電話聯絡黃明香等
    人前去，使被害人二人行無義務之事，惟此等低度行為應均
    為剝奪被害人之行動自由之高度行為所吸收，均不另論罪。
    另被告庚○○等人駕車在追被害人時，共犯「江建興」持槍
    對被害人丁○○所駕駛之前揭自用小客車射擊，雖有恐嚇之
    意思，惟此乃渠等欲對被害人為剝奪行動自由之強暴行為，
    應為剝奪被害人行動自由之部分行為，應不再論以恐嚇罪，
    公訴人起訴認被告庚○○、壬○○二人尚涉有刑法第三百零
    五條之恐嚇罪，顯有誤會，應予更正。次查，被告等自九十
    一年七月二十六日凌晨二時三十分許起即剝奪被害人二人之
    行動自由，雖至同日下午九時五十分許，始為警查獲而讓被
    害人恢復自由，然因被告等之行為係基於同一妨害自由之犯
    意所為，且剝奪他人行動自由本具有較長時間之持續內涵，
    故此部分應屬實質一罪。被告等人同時同地持有上開槍、彈
    ，係一持有行為同時觸犯行為時槍砲彈藥刀械管制條例第十
    一條第四項之未經許可持有其他可發射金屬或子彈具有殺傷
    力之各式槍砲罪、同條例第十二條第四項之未經許可持有子
    彈罪，為想像競合犯，此部分亦應依刑法第五十五條之規定
    從一重之未經許可持有其他可發射金屬或子彈具有殺傷力之
    各式槍砲罪處斷。被告等人一行為同時剝奪被害人乙○○、
    丁○○之行動自由，係一行為同時觸犯數個剝奪行動自由罪
    名，應依想像競合規定從一重論處。被告等先後多次毆打告
    訴人乙○○，致其受傷，其毆打行為時間緊接，所犯為罪名
    相同，顯係基於概括犯意反覆為之，為連續犯，應論以一罪
    ，並加重其刑。被告等人所犯上開三罪間，有方法結果之牽
    連關係，為牽連犯，應依刑法第五十五條之規定從一重之行
    為時槍砲彈藥刀械管制條例第十一條第四項之未經許可持有
    其他可發射金屬或子彈具有殺傷力之各式槍砲罪處斷。被告
    行為後，槍砲彈藥刀械管制條例業於九十四年一月二十六日
    修正第八條第四項為未經許可，持有第四條第一項第一款所
    定其他可發射金屬或子彈具有殺傷力之各式槍砲者，處三年
    以上十年以下有期徒刑，併科新臺幣七百萬元以下罰金。比
    較修正前同條例第十一條第四項規定，未經許可，持有第四
    條第一項第一款所稱其他可發射金屬或子彈具有殺傷力之各
    式槍砲者，處一年以上七年以下有期徒刑，併科新臺幣七百
    萬元以下罰金。以適用修正前之舊法較有利於被告。查被告
    庚○○前於八十三年間因違反麻醉藥品管理條例案件，經臺
    灣臺北地方法院於八十三年三月九日，以八十三年度易字第
    一０六一號判決判處有期徒刑五月，緩刑二年確定；又於八
    十四年間因違反槍砲彈藥刀械管制條例等案件，經臺灣臺北
    地方法院於八十四年五月十日，以八十四年度訴字第三七五
    號判決判處應執行有期徒刑五年八月（非法吸用化學合成麻
    醉藥品罪部分處有期徒刑六月，販賣化學合成麻醉藥品罪部
    分處有期徒刑五年二月，違反槍砲彈藥刀械管制條例罪部分
    處有期徒刑六月），確定後於八十四年七月十五日入監執行
    ；嗣其前揭違反麻醉藥品管理條例案件所宣告之緩刑，並經
    臺灣臺北地方法院以八十四年度撤緩字第一二三號裁定撤銷
    ，共應執行有期徒刑六年一月，於八十七年六月五日縮短刑
    期假釋出獄，於八十九年十一月二十二日縮短刑期執行完畢
    ，此有本院被告全國前案紀錄表及台灣桃園地方法院檢察署
    刑案資料查註紀錄表各一份附卷可稽，其於有期徒刑執行完
    畢後，五年以內再犯本件有期徒刑以上之罪，為累犯，應依
    刑法第四十七條規定加重其刑。
四、原審認被告等事證明確，予以論罪科刑，固非無見，惟被告
    等非法持有槍、彈，傷害並妨害被害人之自由，無非為追回
    被告庚○○被竊取之財物，對於被害人索取財物，亦無非為
    了抵償失竊財物之損害，對於被害人並無不法所有及擄人勒
    贖之意圖，詳如前述，原審認被告等犯加重強盜未遂罪，自
    有未當，被告等否認犯罪，雖無理由，但原判決既有上述不
    當之處，應予撤銷改判。爰審酌被告庚○○準備槍、彈後鳩
    集眾人犯罪，其於本件居於指揮首腦地位，本件乃因其一人
    而起；被告等驟然對被害人以暴力相向，且在大馬路上追車
    、公然開槍，行徑囂張，危害社會治安甚鉅；被告壬○○亦
    參與大部分之犯行，其涉案程度較深，被告甲○○、己○○
    、辛○○三人於開始之際未實際動手強押被害人，僅於被害
    人被強押後附和共犯，其等涉案程度較淺，並參酌被告等犯
    罪之動機、目的、手段，其等之智識程度，犯罪後態度等一
    切情狀，分別量處如主文第二項所示之刑，併科罰金部分，
    諭知易服勞役之折算標準。扣案之仿貝瑞塔手槍改造玩具手
    槍二支（含彈匣二個，槍枝管制編號：000000000
    0號、0000000000號）、霰彈槍子彈四顆（原為
    五顆，一顆經鑑定時試射，已不具子彈之實質）、零點九mm
    之子彈六顆（原為七顆，一顆亦於鑑定時試射，不具子彈之
    實質）均屬違禁物，應依刑法第三十八條第一項第一款之規
    定，予以宣告沒收；又扣案之手銬一副（含鑰匙一支）為被
    告庚○○所有，業據其於本院審理中供述在卷（本院上訴卷
    第三八二頁）；而扣案之三節鐵警棍一支，雖被告庚○○等
    五人均否認為其所有（本院上訴卷第三八二頁），然此為被
    告壬○○及共犯「江建興」將被害人押至「紅蟳汽車旅館」
    後拿出來毆打被害人之工具，被告庚○○既備有手銬欲押人
    ，其另備鐵棍供作逼使對方就範之工具，亦在事理之中，故
    該鐵棍應認係被告庚○○所有於出發時即準備供本案所用之
    物。上開手銬及鐵棍因均係用於供本案犯罪所用，已詳如前
    述，均應依刑法第三十八條第一項第二款之規定，予以宣告
    沒收。再扣案之貝瑞塔手槍槍柄蓋五面及通槍條各一個等物
    ，均非屬違禁物，被告等五人均無人承認為其所有，已難認
    係被告庚○○或共犯所有，而查上述槍柄蓋及通槍條係屬槍
    械之從物，而該手槍蓋係為貝瑞塔型式，與被告庚○○向「
    董仔」所借之上述改造貝瑞塔手槍相同，堪認此等物品應均
    係被告庚○○借自「董仔」者，因非係被告庚○○或共犯所
    有，自難逕為沒收。次查，扣案手槍子彈八顆中，除前揭七
    顆已送鑑定者外，另一顆係已擊發之子彈（詳見偵查卷壹第
    七十七頁扣押物品清單），因已不具子彈之實質，已非屬違
    禁物，故不予宣告沒收。另扣案之霰彈槍皮套一個，非屬槍
    枝本身，難認係違禁物，該皮套應係供包藏前述霰彈槍所用
    ，於本案中並未以之為犯罪工具，該物復非違禁物，故亦不
    予宣告沒收。
五、被告己○○經合法傳喚，無正當之理由不到庭，爰不待其陳
    述，逕行判決。
據上論斷，應依刑事訴訟法第三百六十九條第一項前段、第三百
七十一條、第三百六十四條、第二百九十九條第一項前段、第三
百條，行為時槍砲彈藥刀械管制條例第十一條第四項、同條例第
十二條第四項，刑法第十一條前段、第二條第一項但書、第二十
八條、第五十六條、第二百七十七條第一項、第三百零二條第一
項、第四十七條、第五十五條、第四十二條第二項、第三十八條
第一項第一款、第二款，罰金罰鍰提高標準條例第一條前段、第
二條，現行法規所定貨幣單位折算新台幣條例第二條，判決如主
文。
本案經檢察官張秋雲到庭執行職務。
中　　華　　民　　國　　94　　年　　9 　　月　　8　　日
　　　　　　　　　刑事第十五庭  審判長法　官  蔡永昌
　　　　　　　　　　　　　　　　　　  法　官  蔡國在
　　　　　　　　　　　　　　　　　　  法　官  張正亞
以上正本證明與原本無異。
如不服本判決，應於收受送達後十日內向本院提出上訴書狀，其
未敘述上訴之理由者並得於提起上訴後十日內向本院補提理由書
（均須按他造當事人之人數附繕本）。
                                      書記官  鄭信昱
中　　華　　民　　國　　94　　年　　9 　　月　　8 　　日
附錄：本案論罪科刑法條全文
中華民國刑法第277條第1項
傷害人之身體或健康者，處三年以下有期徒刑、拘役或一千元以
下罰金。
犯前項之罪因而致人於死者，處無期徒刑或七年以上有期徒刑；
致重傷者，處三年以上十年以下有期徒刑。
中華民國刑法第302條第1項
私行拘禁或以其他非法方法，剝奪人之行動自由者，處五年以下
有期徒刑、拘役或三百元以下罰金。
因而致人於死者，處無期徒刑或七年以上有期徒刑，致重傷者，
處三年以上十年以下有期徒刑。
第 1 項之未遂犯罰之。
行為時槍砲彈藥刀械管制條例第11條第4項
未經許可，製造、販賣或運輸第四條第一項第一款所稱其他可發
射金屬或子彈具有殺傷力之各式槍砲者，處五年以上有期徒刑，
併科新台幣一千萬元以下罰金。
未經許可，轉讓、出租或出借前項所列槍砲者，處三年以上十年
以下有期徒刑，併科新台幣七百萬元以下罰金。
意圖供自己或他人犯罪之用，而犯前二項之罪者，處無期徒刑或
七年以上有期徒刑，併科新台幣一千萬元以下罰金。
未經許可，持有、寄藏或意圖販賣而陳列第一項所列槍砲者，處
一年以上七年以下有期徒刑，併科新台幣七百萬元以下罰金。
第一項至第三項之未遂犯罰之。
行為時槍砲彈藥刀械管制條例第12條第4項
未經許可，製造、販賣或運輸子彈者，處一年以上七年以下有期
徒刑，併科新台幣五百萬元以下罰金。
未經許可，轉讓、出租或出借子彈者，處六月以上五年以下有期
徒刑，併科新台幣三百萬元以下罰金。
意圖供自己或他人犯罪之用，而犯前二項之罪者，處三年以上十
年以下有期徒刑，併科新台幣七百萬元以下罰金。
未經許可，持有、寄藏或意圖販賣而陳列子彈者，處五年以下有
期徒刑，併科新台幣三百萬元以下罰金。
第一項至第三項之未遂犯罰之。
附表：
編號  品名及數量
一    仿貝瑞塔手槍改造玩具手槍貳支（含彈匣二個，槍枝管制
      編號：0000000000號、0000000000
      號）。
二    霰彈槍子彈肆顆。
三    零點九mm之子彈陸顆。
四    手銬壹副（含鑰匙壹支）。
五    三節鐵警棍壹支。
